【裁判字號】    95,交訴,40
【裁判日期】    950630
【裁判案由】    
【裁判全文】
臺灣彰化地方法院刑事判決              95年度交訴字第40號
公  訴  人  臺灣彰化地方法院檢察署檢察官
被      告  乙○○
上列被告因過失致死案件，經檢察官聲請簡易判決處刑（94年度
偵字第9685號），本院彰化簡易庭認有刑事訴訟法第451條之1第
4 項但書之情形，而簽由本院改依通常程序審理，被告於本院準
備程序中，就被訴事實為有罪之陳述，經本院合議庭裁定依簡式
審判程序審理，本院判決如下：
    主  文
乙○○因過失致人於死，處有期徒刑參月，如易科罰金，以參佰
元折算壹日。
    犯罪事實
一、乙○○於民國94年12月4日下午6時許，駕駛車牌號碼OE-559
    0 號自用小客車，沿彰化縣福興鄉○○村○○路由北往南行
    駛，行經彰化縣福興鄉○○路○段147號檳榔攤前，本應注意
    依車輛順行方向緊靠道路右側停車，且於顯有妨害他車通行
    之處所不得停車，而依當時情況天候晴、夜間有照明、路面
    乾燥、無障礙、視線良好，並無不能注意之情事，竟疏未注
    意，為圖方便購買檳榔，即於啟動停車燈後，將該車停放在
    該處外側車道，且足以妨害他車通行之處所購買檳榔。適有
    飲酒後抽血檢驗酒精濃度高達370mg/dL，經換算相當於以吐
    氣測試酒精濃度達1.85mg/l，且未配戴安全帽之邱聰宇，騎
    乘車號 XA5-639號重型機車，行經該地，因酒後控制能力不
    佳，且乙○○前開所停放之自小客車，佔用機車通行之外側
    車道，致邱聰宇未及煞停即猛力撞擊該部自小客車左後方，
    人車倒地後，因而受有顱內出血之傷害，經送醫後仍因傷重
    不治死亡。乙○○於肇事後，在有偵查犯罪職權之機關尚不
    知何人為肇事者前，即主動報警處理，並向到場處理之員警
    郭冠霆坦承肇事而自首，並接受裁判。
二、案經邱聰宇之父甲○○訴由彰化縣警察局鹿港分局報告臺灣
    彰化地方法院檢察署檢察官聲請簡易判決處刑。
    理  由
一、被告乙○○於本院準備程序中，就上揭犯罪事實均為有罪之
    陳述，且所犯係死刑、無期徒刑、最輕本刑為 3年以上有期
    徒刑以外之罪，經本院合議庭依刑事訴訟法第 273條之1第1
    項之規定，裁定由受命法官1人獨任進行簡式審判程序。
二、上揭犯罪事實，業據被告乙○○於本院審理時坦承不諱。又
    被害人邱聰宇騎乘前開重型機車，行經彰化縣福興鄉○○路
    ○段147號前，因被告停放車輛未僅靠道路右側停車，且該地
    點為妨害他車通行之處所，致其所騎乘之機車自後撞擊，機
    車倒地，被害人邱聰宇因而受有顱內出血之傷害，經送醫後
    不治死亡等情，並經臺灣彰化地方法院檢察署檢察官到場勘
    驗屬實，且製有勘驗筆錄、驗斷書、相驗屍體證明書各 1份
    在卷可稽。再者，汽車臨時停車，應依車輛順行方向僅靠道
    路右側，且顯有妨害他車通行之處所，不得停車，道路交通
    安全規則第111條第2項前段、第112條第1項第 9款定有明文
    ，被告係領有駕駛執照之人，業據其於警詢中供承在卷，其
    對上開規定應知之甚詳，而依卷附現場照片、道路交通事件
    現場圖及道路交通事故調查報告表觀之：肇事地點彰化縣福
    興鄉○○路○段147號檳榔攤前，係二線道之快車道，而當時
    情況為晴天、夜間有照明、路面乾燥無缺陷、無障礙物、視
    線良好，依其狀況，並無不能注意之情事，又非不能注意，
    被告於可將該自小客車停放在緊靠檳榔攤之道路右側，不妨
    害他車通行處所之可能下，仍逕將自小客車停放於靠近路邊
    之外側車道上，致被害人邱聰宇所騎乘之機車自後撞擊倒地
    ，因傷重不治死亡，被告顯未注意上開規定，而有過失至為
    明顯。且若非被告疏未將車停放妥當，致被害人邱聰宇自後
    撞擊，當不致生被害人邱聰宇死亡之結果，是被害人邱聰宇
    之死亡結果，與被告之過失行為，自有相當因果關係，復殆
    無疑。另被害人邱聰宇當日騎乘機車，未配戴安全帽，此情
    業據證人即在事故現場路邊販售檳榔之余金梅證述：當時躺
    在地上之機車騎士頭上沒有戴安全帽等語（見相字卷第14頁
    ），而被害人邱聰宇當天送醫後，血液中酒精濃度為370mg/
    dL，經換算相當於吐氣測試酒精濃度達每公升1.85毫克，已
    超出法定安全標準值，是被害人邱聰宇於本件車禍之發生，
    亦顯有過失，且應係主要之過失，然被告有前述過失既已明
    確，尚不得徒以被害人邱聰宇同有疏失而解免其刑責。被告
    過失駕駛行為，與被害人邱聰宇所生死亡結果間，復有相當
    因果關係，本件事證已臻明確，被告犯行，洵堪認定。
三、查被告因過失駕車行為，致被害人邱聰宇死亡，核其所為，
    係犯刑法第276條第1項之過失致人於死罪。又被告於肇事後
    ，在有偵查犯罪職權之機關尚不知何人為肇事者前，即主動
    報警處理，並向到場處理之員警郭冠霆坦承肇事之事實，業
    據證人郭冠霆於本院審理時證述屬實，嗣後並願接受裁判，
    併依刑法第62條前段自首之規定減輕其刑。爰審酌被告素行
    良好，此有臺灣高等法院被告前案紀錄表存卷可參，其於本
    件事故中，應尚非肇事主因，犯後復坦承犯行，態度良好，
    雖尚未與被害人家屬達成和解，惟實乃雙方就和解金額之認
    知差距過大，惟被告本次駕車過失行為，仍致被害人邱聰宇
    死亡之不可回復結果等一切情狀，核情量處如主文所示之刑
    ，並諭知易科罰金之折算標準。
據上論斷，應依刑事訴訟法第452條、第273條之1第1項、第 299
條第1項前段，刑法第276條第1項、第62條前段、第41條第1項前
段，罰金罰鍰提高標準條例第1條前段、第2條，判決如主文。
本案經檢察官江孟芝到庭執行職務。
中    華    民    國    95    年    6     月    30    日
                        交通法庭   法   官   簡婉倫
以上正本證明與原本無異。
如不服本判決，應於判決送達後10日內，向本院提出上訴狀（須
附繕本）。
告訴人或被害人對於判決如有不服具備理由請求檢察官上訴者，
其上訴期間之計算係以檢察官收受判決正本之日期為準。
中    華    民    國    95    年    6     月    30    日
                                   書記官
附錄本案論罪科刑法條全文
刑法第276條第1項
因過失致人於死者，處二年以下有期徒刑、拘役或二千元以下罰金。


司法院資訊處製作；財團法人民間司法改革基金會備份。
